---
subtitle: "Modelado"
---

```{r CargaParam}
fs::path(bsm_path, "Scripts/Carga Parametros.R") |> source()
```

# Proyecto `r project_title`

#### Versión `r project_version`

#### Archivo `r train_dataset_name`

```{r Load_CleanData}
vars.pred.sincor <- 'vars.pred.sincor.rds' |> with_working_path() |> readr::read_rds()
'adic_data.rds' |> with_working_path() |> readr::read_rds() -> datos_adic
datos_adic |> pluck(".ids") -> .ids 
```

```{r CheckVarsPred}
vars.pred.sincor |> assertthat::not_empty() -> cnd
if (!cnd) error_custom('Variables predictoras seleccionadas inexistentes! Se ejecutó correctamente el cuaderno de Limpieza y Transformación?', 
  ">"=cli::col_red("Cod 116"))
```

```{r LoadData}
tab.bins <- c(readRDS("VarsContDiscretizadas.Rdat" |> with_working_path()), 
              readRDS("VarsFactDiscretizadas.Rdat" |> with_working_path()))
df_cor <- readRDS("Nombres_Correlacionadas.Rdat" |> with_working_path())
df <- readRDS("DF_completo.Rdat" |> with_working_path())
```


```{r}
#| label: "LoadEstabCand"
#| eval: !expr '!par_quick'
file_name <- "Estab_ivs_cand_InS.Rdat"
df_estab_part <- file_name |> with_working_path() |> readRDS()
```

```{r}
#| label: "LoadEstabCandxGrupo"
#| eval: !expr '!par_quick && !empty_param(par_var_grupo)'
file_name <- "Estab_ivs_cand_InS_x_grupo.Rdat"
df_estab_grupo <- file_name |> with_working_path() |> readRDS()
```


```{r Train_y_Test}
df$Good <- as.factor(df$Good)
df$Bad <- as.factor(df$Bad)
train <- df |> filter(.part == "1_Train") |> select(all_of(vars.pred.sincor), Good, .weight)
test <- df |> filter(.part == "2_Valid") |> select(all_of(vars.pred.sincor), Good) 
if (par_split > 1) test_adic <- df |> filter(.part == "3_Test") |> select(all_of(vars.pred.sincor), Good) 
```


## Introducción

En este cuaderno construimos un modelo de score a partir de las variables `r length(vars.pred.sincor)` candidatas obtenidas en el cuaderno de Limpieza y Transformación. 

### Coeficientes del modelo

```{r ForwardK}
res.trad <- tryCatch({
  logit.fwd(train, target = "Good", verbose = FALSE)
  },
  error = function(e) {
    if (any(train$.weight != 1)) {
      error_custom("El método ForwardK no convergió. Intentar con valores de par_weight constantes o constantes por cada valor de par_target.", 
               ">"=cli::col_red("Cod 202"))
    } else {
      error_custom("El método ForwardK no convergió. El método ForwardK no convergió por causas internas. Reportar el caso.", 
               ">"=cli::col_red("Cod 203"))
    }
    return(NULL)
  }
)
```


```{r ForwardK_Results}
mod.trad <- res.trad$det$mod.curr
tab.co <- mod.trad |> broom::tidy() |> select(term, estimate) |> rename(Variable=term, Beta=estimate)
vars_mod <- tab.co |> filter(Variable!="(Intercept)") |> pull(Variable) 
scores <- round(1000*(predict(mod.trad, newdata = df, type = "response")))
scores <- if_else(scores>999,999,scores)
df.new <- df |> mutate(score.new=scores)
df.scores <- df.new |> 
  select(all_of(.ids), .weight, .grupo, .part, Bad, Good, score.new) |> 
  rename(target=Bad, score=score.new)
```

El modelo tiene `r length(coef(mod.trad))-1` variables. La tabla de regresión es:

```{r ModeloResult, timeit=NULL}
mod.trad |> 
  gtsummary::tbl_regression(exponentiate = FALSE) |> 
  gtsummary::modify_caption("Coeficientes del modelo logístico final") |> 
  gtsummary::add_significance_stars(hide_ci = FALSE, hide_p = FALSE) |> 
  gtsummary::modify_header(estimate=gt::html("<br><em>β</em>"), label=md("**Variable**")) |> 
  gtsummary::modify_footnote(estimate=md("log(Odds Ratio) estimate"), 
                             abbreviation = TRUE)
```

### Resumen de Pasos

```{r ResumenPasos}
resumen_fwd_gt(res.trad, tab.bins)
```

### Gráfico de evolución de los coeficientes por iteracción

```{r}
res.trad$coef.steps |> 
  ungroup() |> 
  filter(Variable != '(Intercept)') |> 
  filter(Paso > 0) |> 
  # Quito _g
  mutate(Variable=stringr::str_sub(Variable, end = -3)) |> 
  mutate(Orden=consecutive_id(Paso, Ajuste)) -> tab

tab |> 
  # Notar que me asumo el orden implícito y me quedo con la primera aparición
  distinct(Variable, .keep_all = TRUE) |> 
  mutate(short_legend=paste(format(Orden, width=3))) |> 
  mutate(long_legend=paste(short_legend, Variable)) |> 
  select(Variable, long_legend, short_legend) -> tab_legends 

tab |> 
  inner_join(tab_legends, by = "Variable") -> tab 

tab |> 
  group_by(Variable) |> 
  filter(Orden==min(Orden)) -> gr_coef_start_labels

tab |> 
  group_by(Variable) |> 
  filter(Orden==max(Orden)) -> gr_coef_end_labels

# Cantidad de variables que participaron
max(tab$Orden)*.5 -> altura
altura + 5 -> ancho
```

```{r coefModeloGraf}
#| column: page-right
#| fig.width: !expr ancho
#| fig.height: !expr altura
#| 
tab |> 
  ggplot(aes(x=Orden, y=Beta, colour=long_legend)) + 
  theme_bw() + 
  geom_line(linewidth=1.2) + 
  scale_x_continuous(breaks = scales::breaks_width(1), 
                     expand = expansion(add = c(0,1))) +
  scale_y_continuous(breaks = scales::breaks_width(0.1)) +  
  geom_label(data = gr_coef_start_labels, show.legend = FALSE,
             mapping = aes(x=Orden, y=Beta, label=short_legend),
             position = position_dodge(width = 1)) +
  geom_label(data = gr_coef_end_labels, show.legend = FALSE,
            mapping = aes(x=Orden, y=Beta, label=short_legend),
            # position = position_jitterdodge(jitter.height = 0.01,
            #                                 dodge.width = 0.05,
            #                                 seed = 101)) +
            #position = position_dodge(width = 0.01, preserve='single')
            position = position_identity()
            ) +
  guides(colour = guide_legend(title = "Variable", 
                               label.position = "right", ncol = 1)) 
```


```{r Verif_Cor_in_df}
X.cor <- df.new |> filter(.part == '1_Train') |> 
  select(all_of(vars_mod)) |> cor() |> as_tibble(rownames="Var1")
X.cor.df <- tidyr::gather(X.cor, key = "Var2", value = "Cor", -Var1)
df_cor <- X.cor.df |> filter(Var1<Var2 & abs(Cor) > par_cor_show) |> arrange(desc(Cor))
```

```{r Verif_Cor_in_title}
#| results: asis
if (df_cor |> nrow() > 0) 
  cat("### Presencia de variables con correlación mayor a", 
      par_cor_show,  "(`par_cor_show`)", "\n")
```


```{r Verif_Cor_in_table}
if (df_cor |> nrow() > 0) 
  df_cor |> gt() |> 
  tab_header("Pares de variables con correlación alta dentro del modelo") |> 
  fmt_number(columns = "Cor", locale = "es_AR", decimals = 2)
```

## Performance

```{r RepModFwdValTest}
# Train
tabOrig <- df.scores |> filter(.part=="1_Train") |> select(-.part) |> genTab_ntil(par_perf_bins)
tab.train <- df.scores |> filter(.part=="1_Train") |> select(-.part) |> 
  genTab_f(genAsocCuantil(tabOrig))

# Test
tab.test <- df.scores |> filter(.part=="2_Test") |> select(-.part) |> 
  genTab_f(genAsocCuantil(tabOrig))

# Valid
if (par_split > 1) {
tab.valid <- df.scores |> filter(.part=="3_Valid") |> select(-.part) |> 
  genTab_f(genAsocCuantil(tabOrig))
}

# All
tab.all <- df.scores |> select(-.part) |> genTab_f(genAsocCuantil(tabOrig))
```

### Comparación de curvas ROC y de Ganancias

```{r GrafROC}
df.scores |> 
  group_by(.part) |> 
  yardstick::roc_curve(target, score)  |> 
  ggplot(aes(x = 1 - specificity, y = sensitivity, colour=.part )) +
  labs(colour = "Partición") + 
  geom_path() +
  geom_abline(lty = 3) +
  coord_equal() +
  theme_bw() 
```

```{r GrafGananciaMalos}
df.scores |> 
  mutate(score=1 - score/1000) |> 
  group_by(.part) |> 
  yardstick::gain_curve(score, truth = target, event_level = "second")  |> 
  ggplot(aes(x = .percent_tested, y = .percent_found, colour=.part )) + 
  labs(x = "% Asc. Total", y = "% Asc. Malos", colour = "Partición") +
  geom_path() + 
  geom_abline(lty = 3) +
  coord_equal() +
  theme_bw() 
```

```{r GrafGananciaBuenos}
df.scores |> 
  mutate(score=score/1000) |> 
  group_by(.part) |> 
  yardstick::gain_curve(score, truth = target, event_level = "first")  |> 
  ggplot(aes(x = .percent_tested, y = .percent_found, colour=.part )) + 
  labs(x = "% Asc. Total", y = "% Asc. Buenos", colour = "Partición") +
  geom_path() + 
  geom_abline(lty = 3) +
  coord_equal() +
  theme_bw() 
```

### Resumen de Performance

```{r ResPerf}
df.scores |> 
  perf_resumen_x_grupos(tabOrig, .part) |> 
  res_x_grupos_2_gt("Resumen de Performance x Partición") 
```

### Detalle de Performance

#### Perfomance All

```{r RepModFwdValTestPrint}
repKS(tab.all, caption="Validación Modelo Logístico en All", totales = T)
```

#### Perfomance Train

```{r PerformanceTrain}
repKS(tab.train, caption="Validación Modelo Logístico en Train", totales = T)
```

#### Perfomance Test

```{r PerformanceTest}
if (par_split > 1) {
  repKS(tab.test, caption="Validación Modelo Logístico en Test In-Sample", totales = T)
} else repKS(tab.test, caption="Validación Modelo Logístico en Test In-Sample", totales = T)
```

```{r PerformanceValidTitle}
#| results: asis
if (par_split > 1) 
  cat("#### Perfomance Validación")
```

```{r PerformanceValidTable}
if (par_split > 1) 
  repKS(tab.valid, caption="Validación Modelo Logístico en Valid In-Sample", totales = T)
```

## Verificación de implementación SQL

```{r Verif_Implement_SQL}
mod_2_sql_source(tab.co, tab.bins) -> sent_sql

data_source_delim_path |> 
  csv_2_score(con_target = TRUE,
              spec_adic=datos_adic, 
              mod_sql=sent_sql) -> scores_sql

{ if (1 < par_split) df.scores |> filter(.part == '1_Train') 
  else df.scores |> filter(.part != '3_Valid') } -> scores_R
scores_R |> 
  mutate(target=as.integer(as.character(target))) |>  
  rename(score_r=score) |> 
  inner_join(scores_sql |> rename(score_sql=score), 
             by = .ids) -> df_comp_sql 
tabOrig_sql <- scores_sql |> select(target, score) |> genTab_ntil(par_perf_bins)
tab_all_sql <- scores_sql |> select(target, score) |> genTab_f(genAsocCuantil(tabOrig_sql))
```

### Tamaños de muestra iguales

```{r Filas_Iguales_R_SQL}
tibble(Muestra_R=scores_R |> nrow(), Muestra_SQL=df_comp_sql |> nrow(), 
       `Mismo_Tamaño`=(scores_R |> nrow() == df_comp_sql |> nrow())) |> 
  gt() |> tab_header("Mismo tamaño") |> opt_row_striping() |> 
  fmt_number(columns = where(is.numeric), decimals = 0, locale = 'es_AR') 
```

### Máxima diferencia entre Scores

```{r Max_Dif}
df_comp_sql |> summarise(Max_Dif_SQL_R=max(abs(score_r-score_sql))) -> tab

if (tab$Max_Dif_SQL_R > 1)
  cli::cli_warn(c(
    "Hubo un problema en la verificación de Scores!", 
    ">"=cli::col_red("Cod 201")))
```


```{r Max_Dif_gt}
tab |> 
  gt() |> tab_header("Máxima diferencia entre scores") |> opt_row_striping() |> 
  cols_label(Max_Dif_SQL_R="Máx. Abs. Dif") |> 
  fmt_number(columns = where(is.numeric), decimals = 2, locale = 'es_AR') |> 
  tab_style(style = list(cell_fill(color = "red"), cell_text(weight = "bold")), 
            locations = cells_body(columns = Max_Dif_SQL_R, 
                                   rows = Max_Dif_SQL_R > 1))

```

### Performance SQL

```{r reportes_dev_noyc}
repKS(tab_all_sql, caption="Validación muestra de desarrollo en SQL", totales = T)
```

## Niveles de Riesgo por Cuantiles

```{r CargaRangos}
df.scores |> 
  filter(.part == '1_Train') |> 
  mutate(Good=as.numeric(as.character(Good))) |> 
  select(score, Good, .weight) -> tab
tab |> tab_niv_default() -> tab_niv_default
```

```{r Load_df_work}
scores_sql |> 
  range_2_newvar(tab_niv_default, "score_niv") |> 
  mutate(bad = target, Good=1-bad) |> 
  mutate(Bad = factor(bad), Good = factor(Good)) -> df_work
```

```{r TablaNivelesRiesgo}
df_work |> 
  group_by(score_niv) |> 
  summarise(n=n(), br=mean(bad)) |> 
  mutate(n_p = n/sum(n)) |> 
  left_join(tab_niv_default, by = c("score_niv" = "level_name")) |> 
  arrange(level_order) |> 
  mutate(Alineado = TM_min <= br & br <= TM_max) |> 
  select(level_order, score_niv, rule, n, n_p, TM_min, br, TM_max, Alineado) |> gt() |> 
  cols_label(level_order = "Orden", rule = "Regla", n = "#", n_p = "%",
             score_niv = "Nivel de Riesgo", br = "Tasa de malos", Alineado = "Tasa alineada",
             TM_min = gt::html("Tasa de malos<br>m&iacute;nima"), 
             TM_max = gt::html("Tasa de malos<br>m&aacute;xima")) |> 
  fmt_percent(columns = c(n_p, br, TM_min, TM_max), decimals = 1, locale = "es_AR") |> 
  fmt_integer(level_order) |> 
  tab_style(cell_text(color = 'red'),locations = cells_body(columns=br, rows = (Alineado==F))) |> 
  opt_row_striping() |> 
  tab_header(title = "Especificación y alineación de niveles de Riesgo")
```

## Apéndice

```{r}
#| eval: !expr '!par_quick && !is.null(res.trad$vars.excl)'
cat("####", "Variables excluídas por cambio a coeficiente negativo", "\n")
cat("El conjunto de las variables que fueron excluídas por ser la primera con coeficiente negativo en cada paso es",  paste(res.trad$vars.excl, collapse = ","), "\n") 
```

`r if (!par_quick) "### Orden de variables según estabilidad del IV por Partición\n"`

```{r}
#| label: "Estab_var_part"
#| eval: !expr '!par_quick'
df_estab_part |> estab_tab_2_gt(var_list = vars_mod |> stringr::str_remove("_g$")) -> tabs
tabs |> pluck('xvar_tab') 
```

`r if (!par_quick && !empty_param(par_var_grupo)) "### Orden de variables según estabilidad del IV por Grupos\n"`

```{r}
#| label: "Estab_var_grupo"
#| eval: !expr '!par_quick && !empty_param(par_var_grupo)'
df_estab_grupo |> estab_tab_2_gt(var_list = vars_mod |> stringr::str_remove("_g$")) -> tabs
tabs |> pluck('xvar_tab') 
```

## Fin 


```{r SaveModel}
f.name = "Res_Logit_Trad.Rdat" |> with_working_path()
saveRDS(res.trad, file = f.name)
#message("Se grabó todo el modelo: ", f.name)
f.name = "Tab_Coef.Rdat" |> with_working_path()
saveRDS(tab.co, file = f.name)
#message("Se grabó la tabla de coeficientes en: ", f.name)
```

```{r Scores_Save}
#| output: false
f.name = "df_con_scores.csv" |> with_working_path()
df.scores |> readr::write_csv(f.name)
if (!fs::file_exists(f.name)) 
  error_custom("No se logró grabar el archivo {f.name}", 
               ">"=cli::col_red("Cod 121"))

#f.name = "DF_con_scores.Rdat" |> with_working_path()
#saveRDS(df.new, file = f.name)
#message("Se grabó el dataset con vars originales, transf y score en: ", f.name)
#f.name = "DF_con_scores.Rdat" |> with_working_path()
#if (fs::file_exists(f.name)) message("Se grabó el dataset con vars originales, transf y score en: ", f.name)
f.name = "Res_Logit_Trad.Rdat" |> with_working_path()
if (!fs::file_exists(f.name)) 
  error_custom("No se logró grabar el archivo {f.name}", 
               ">"=cli::col_red("Cod 121"))

f.name = "Tab_Coef.Rdat" |> with_working_path()
if (!fs::file_exists(f.name)) 
  error_custom("No se logró grabar el archivo {f.name}", 
               ">"=cli::col_red("Cod 121"))

f.name = "scores.sql" |> with_working_path() 
sent_sql |> readr::write_file(f.name)
if (!fs::file_exists(f.name)) 
  error_custom("No se logró grabar el archivo {f.name}", 
               ">"=cli::col_red("Cod 121"))

f.name = "sent.sql" |> with_working_path() 
sent_sql |> readr::write_file(f.name)
if (!fs::file_exists(f.name)) 
  error_custom("No se logró grabar el archivo {f.name}", 
               ">"=cli::col_red("Cod 121"))

f.name = "tabPerfOrig.Rdat" |> with_working_path() 
tabOrig |> readr::write_rds(f.name)
if (!fs::file_exists(f.name)) 
  error_custom("No se logró grabar el archivo {f.name}", 
               ">"=cli::col_red("Cod 121"))

# Cambiar por grabación de tab_niv_default como json
f.name = "tab_niv_default.json" |> with_working_path()
tab_niv_default |> 
  select(all_of(c("level_name", "rule", "TM_max"))) -> tab
colnames(tab) <- c("Nombre Nivel", "Regla", "Tasa de malos máxima")
tab |> jsonlite::write_json(path=f.name, pretty = TRUE)
```

```{r Save-Zip-Model}
f.name = "Modelo.zip" |> with_working_path() 
c(
  "adic_data.rds" |> with_working_path(), 
  "scores.sql" |> with_working_path(), 
  "sent.sql" |> with_working_path(), 
  "Tab_Coef.Rdat" |> with_working_path(), 
  "tabPerfOrig.Rdat" |> with_working_path(), 
  "tab_niv_default.json" |> with_working_path(),
  "VarsContDiscretizadas.Rdat" |> with_working_path(),
  "VarsFactDiscretizadas.Rdat" |> with_working_path(),
  "df_con_scores.csv" |> with_working_path()
) -> file_list
if (!par_quick) 
  c(file_list, "Estab_ivs_cand_InS.Rdat" |> with_working_path()) -> file_list
# Mueve los archivos al zip.  No guarda los paths
f.name |> zip(flags = "-r9Xjm", files = file_list)
if (!fs::file_exists(f.name)) 
  error_custom("No se logró grabar el archivo {f.name}", 
               ">"=cli::col_red("Cod 122"))
```

```{r End}
#| output: false
message(Sys.time(), ": Fin del cuaderno de Modelado")
```
